Minutes et répertoires du notaire Jean VINGTAIN, 3 septembre 1798 - 29 avril 1822 (étude V)
Archives nationales
- Répertoire(s) de Jean VINGTAIN, 3 septembre 1798 - 18 mai 1822; MC/RE/V/11 - MC/RE/V/15
  - Répertoire. 1819, 17 mai - 1822, 18 mai, 17 mai 1819 - 18 mai 1822; MC/RE/V/15
    - Inventaire après décès de Jeanne-Virginie Buhot, épouse de Charles-Antoine Ménétrier, marchand de vins, demeurant rue des Grands Degrés, n° 9., 13 janvier 1821
      inventaire après décès; Grands-Degrés (rue des); Buhot, Jeanne-Virginie; Ménétrier, Charles-Antoine; commerçant
    - Inventaire après décès de Chrétien Flechtmann, décédé le 1er janvier 1820 chez monsieur le comte Boissy d'Anglas où il était en service., 17 janvier 1821
      inventaire après décès; Flechtmann, Chrétien; Boissy d'Anglas, M.
    - Inventaire après décès de Jean-Baptiste-François Paris, maréchal de camp, chevalier de Saint-Louis, décédé le 11 novembre 1820., 26 janvier 1821
      inventaire après décès; Paris, Jean-Baptiste-François; officier général
    - Inventaire après décès d'Antoine-Louis Barbier, décédé le 19 janvier 1821, rue Vieille du Temple, n° 82., 10 février 1821
      inventaire après décès; Vieille-du-Temple (rue); Barbier, Antoine-Louis
    - Inventaire après décès d'Eustache-Louis-Achille-François, vicomte de Borne de Saint-Etienne de Saint-Sernin, ancien officier supérieur d'infanterie., 26 février 1821
      Né à Pradelles en Vivarais le 27 octobre 1762, a épousé Aglaé Louise Charlotte d'Appelvoisin de La Roche du Maine.
      inventaire après décès; Pradelles (Haute-Loire); Borne de Saint-Etienne de Saint-Sernin, Eustache Louis Achille François (1762-1821); Appelvoisin de La Roche du Maine, Aglaé Louise Charlotte d'; officier (armée)
    - Inventaire après décès d'Edmé-Louis Dalmas, baron des Perriers, lieutenant-colonel de cavalerie, chevalier de Saint-Louis, décédé le 4 décembre 1820, rue du Cloître Notre-Dame, n° 18., 27 février 1821
      inventaire après décès; Cloître-Notre-Dame (rue du); Dalmas des Perriers (baron), Edmé-Louis
    - Inventaire après décès de Léon-Vincent Pallière, peintre, demeurant rue de l'Arbre-Sec, n° 46, décédé le 28 décembre 1820 à Bordeaux (Gironde)., 8 mars 1821
      inventaire après décès; Bordeaux (Gironde); Arbre-Sec (rue de l'); Pallière, Léon-Vincent; peintre
    - Inventaire après décès de Marguerite-Adrienne Poullet, divorcée en 1ères noces de Jacques-Denis Charpentier, veuve en 2èmes noces de Jean-Louis-Marie Lejeune, et épouse en 3èmes noces de Marie-Jean Dally, marchand charcutier, demeurant rue de la Tisseranderie, n° 26., 12 mars 1821
      inventaire après décès; Tixeranderie (rue de la); Poullet, Marguerite-Adrienne; Dally, Marie-Jean; Charpentier, Jacques-Denis; Lejeune, Jean-Louis-Marie; charcutier
    - Inventaire après décès d'André-Bernard Renaudot, propriétaire, demeurant place de l'Hôtel de Ville, n° 6, décédé le 1er octobre 1820., 13 mars 1821
      inventaire après décès; Hôtel-de-Ville (place de l'); Renaudot, André-Bernard
    - Inventaire après décès d'Anne-Geneviève-Françoise Leclair, décédée le 25 octobre 1820, épouse de Louis-Narcisse Dupuis, marchand épicier, demeurant rue Coquenard, n° 2., 13 mars 1821
      inventaire après décès; Coquenard (rue); Leclair, Anne-Geneviève-Françoise; Dupuis, Louis-Narcisse; commerçant
    - Inventaire après décès de Nicolas Chozamy, rentier, demeurant rue Charlot, n° 17., 15 mars 1821
      inventaire après décès; Charlot (rue); Chozamy, Nicolas
    - Inventaire après décès de Marie-Jeanne-Gabrielle Watripon, décédée le 10 mars 1821, épouse de Jean-Baptiste Dominé, maître de forges et propriétaire, demeurant rue Quincampoix, n° 32., 21 mars 1821
      inventaire après décès; Quincampoix (rue); Watripon, Marie-Jeanne-Gabrielle; Dominé, Jean-Baptiste; chef d'entreprise
    - Inventaire après décès de Jacques-Alexandre Barassin, décédé le 3 mars 1821, compagnon imprimeur en lettres, demeurant rue des Blancs-Manteaux, n° 33., 3 avril 1821
      inventaire après décès; Blancs-Manteaux (rue des); Barassin, Jacques-Alexandre; imprimeur
    - Inventaire après décès d'Antoine-François Larue, maître serrurier, demeurant rue Saint-Jacques, n° 242., 4 avril 1821
      inventaire après décès; Saint-Jacques (rue); Larue, Antoine-François; serrurier
    - Inventaire après décès d'Antoine Grandjean Fouchy, avocat, ancien chef au ministère de l'Intérieur et à l'Université de France, pensionnaire de l'Etat, demeurant quai de Bourbon, n° 27., 13 avril 1821
      inventaire après décès; Bourbon (quai de); Grandjean Fouchy, Antoine; avocat
    - Inventaire après décès de Claude-Jean-François Guinard, ancien marchand épicier, demeurant rue Maubuée, n° 1., 30 avril 1821
      inventaire après décès; Maubuée (rue); Guinard, Claude-Jean-François; commerçant
    - Inventaire après décès d'Elisabeth-Madeleine Hurtez, majeure, demeurant rue de la Mortellerie, n° 58., 5 mai 1821
      inventaire après décès; Mortellerie (rue de la); Hurtez, Elisabeth-Madeleine
    - Inventaire après décès de Jacques Lemoine, ancien dépeceur de voitures, demeurant rue du Faubourg Saint-Denis, n° 101., 23 mai 1821
      inventaire après décès; Faubourg-Saint-Denis (rue du); Lemoine, Jacques
    - Inventaire après décès de Guillaume Chaudesaignes, demeurant rue Marie-Stuart, n° 12., 28 mai 1821
      inventaire après décès; Marie-Stuart (rue); Chaudesaignes, Guillaume
    - Inventaire après décès de Jacques-Léopold Chevalier., 30 mai 1821
      inventaire après décès; Chevalier, Jacques-Léopold
    - Inventaire après décès de François Morain, marchand épicier, demeurant rue du Faubourg Saint-Antoine, n° 219, décédé le 7 janvier 1821., 5 juillet 1821
      inventaire après décès; Faubourg-Saint-Antoine (rue du); Morain, François; commerçant
    - Inventaire après décès de Marie-Anne-Victoire Ledru, veuve de Jean-Claude-Michel Mordant de Launay, avocat, décédée le 28 juin 1821., 11 juillet 1821
      inventaire après décès; Ledru, Marie-Anne-Victoire; Mordant de Launay, Jean-Claude-Michel; avocat
    - Inventaire après décès de Louis-Joseph Grandin, décédé le 6 avril 1820., 18 juillet 1821
      inventaire après décès; Grandin, Louis-Joseph
    - Inventaire après décès de Madeleine-Jacqueline Crouan, veuve de Jean-Etienne Leclerc, décédé le 28 juin1821., 25 juillet 1821
      inventaire après décès; Crouan, Madeleine-Jacqueline; Leclerc, Jean-Etienne
    - Inventaire après décès de Louis-Rémy Panier, décédé rue de l'Ile Saint-Louis, n° 15., 11 août 1821
      inventaire après décès; Saint-Louis-en-l'Ile (rue); Panier, Louis-Rémy
    - Inventaire après décès de Jacques-Séverin Hernas, maître boulanger, rue Saint-Jacques-de-la-Boucherie, n° 9, décédé le 23 mai 1821., 20 août 1821
      inventaire après décès; Saint-Jacques-la-Boucherie (rue); Hernas, Jacques-Séverin; boulanger
    - Inventaire après décès de Guillaume-Nicolas Thomas, couvreur, demeurant rue de la Mortellerie, n° 156., 21 août 1821
      inventaire après décès; Mortellerie (rue de la); Thomas, Guillaume-Nicolas; couvreur
    - Inventaire après décès de Paul-Julien-Victor-Félix Masson, ancien marchand boulanger et propriétaire, demeurant rue de Fourcy, n° 8, où il est décédé le 20 juillet 1821., 6 octobre 1821
      inventaire après décès; Fourcy (rue de); Masson, Paul-Julien-Victor-Félix; boulanger
    - Inventaire après décès d'Elisabeth Payneau, veuve de Jean-Paul-Léger Romainville, demeurant rue des Rosiers, n° 34., 29 octobre 1821
      inventaire après décès; Rosiers (rue des); Payneau, Elisabeth; Romainville, Jean-Paul-Léger
    - Inventaire après décès de Louis-René Masselin, employé, demeurant aux abattoirs de Grenelle., 29 octobre 1821
      inventaire après décès; Vaugirard (ancienne commune); Grenelle (abattoirs de); Masselin, Louis-René
    - Inventaire après décès d'Elisabeth Peneau, épouse de Pierre-Antoine Lugné, employé, demeurant place du Châtelet, n° 1., 10 novembre 1821
      inventaire après décès; Peneau, Elisabeth; Lugné, Pierre-Antoine
    - Inventaire après décès de François Barret, décédé le 10 novembre 1821, rue Servandoni, n° 10., 4 décembre 1821
      inventaire après décès; Servandoni (rue); Barret, François
    - Inventaire après décès d'Agnès-Félicité Pajot, divorcée en 1ères noces de Valentin-Jean-Joseph Jacquemin, et veuve en 2èmes noces de Jean-François Richer, demeurant rue de Bretonvilliers, n° 6, en l'Ile Saint-Louis, où elle est décédée le 21 novembre 1821., 10 décembre 1821
      inventaire après décès; Bretonvilliers (rue de); Cité (île de la); Pajot, Agnès-Félicité; Richer, Jean-François; Jacquemin, Valentin-Jean-Joseph
    - Inventaire après décès de Louis-François-Antoine-Nicolas (marquis) de Messey, demeurant rue Guénégaud, n° 19., 11 décembre 1821
      inventaire après décès; Guénégaud (rue); Messey (marquise de), Louis-François-Antoine
    - Inventaire après décès de Jean-Charles Mondain, demeurant rue de Montmorency, n° 8, décédé le 29 octobre 1821., 15 décembre 1821
      inventaire après décès; Montmorency (rue de); Mondain, Jean-Charles
    - Inventaire après décès de Jacques Arrault, propriétaire, ancien avocat, demeurant rue Saint-Jacques, n° 37., 20 décembre 1821
      inventaire après décès; Saint-Jacques (rue); Arrault, Jacques; avocat
    - Inventaire après décès de Pierre-Rodolphe Fenu, ancien employé à la loterie, demeurant rue de la Barrillerie, n° 7, décédé le 11 décembre 1821., 24 décembre 1821
      inventaire après décès; Barillerie (rue de la); Fenu, Pierre-Rodolphe
    - Inventaire après décès d'Anne-Pétronille Gontier, épouse de François Thévenot, employé à l'établissement des eaux filtrées, demeurant rue des Célestins, n° 22., 14 janvier 1822
      inventaire après décès; Célestins (rue des); Gontier, Anne-Pétronille; Thévenot, François
    - Suite d'un procès verbal du 18 janvier 1822. Inventaire après décès de Jeanne Deville, veuve de Jean-Baptiste Bousques., 24 janvier 1822
      inventaire après décès; Deville, Jeanne; Bousques, Jean-Baptiste
    - Inventaire après décès de Marie-Jeanne-Sophie Athayne, épouse de Pierre-François Boudard, absent., 4 février 1822
      inventaire après décès; Athayne, Marie-Jeanne-Sophie; Boudard, Pierre-François
    - Inventaire après décès de Joseph Delore, décédé à Brunoy, le 22 janvier 1822., 6 février 1822
      inventaire après décès; Brunoy (Essonne); Delore, Joseph
    - Inventaire après décès de Benoît Delore, demeurant rue du Faubourg Poissonnière, n° 56., 25 février 1822
      inventaire après décès; Faubourg-Poissonnière (rue du); Delore, Benoît
    - Inventaire après décès de Jeanne-Charlotte Barnéond, demeurant rue Sainte-Croix de la Bretonnerie, n° 15., 11 mars 1822
      inventaire après décès; Sainte-Croix-de-la-Bretonnerie (rue); Barnéond, Jeanne-Charlotte
    - Inventaire après la disparition de Jean-Antoine Jordanis, ancien capitaine d'habillement au 6ème régiment d'infanterie de la garde Royale., 13 mars 1822
      inventaire; Jordanis, Jean-Antoine; officier (armée)
    - Inventaire après décès de Jean-Baptiste-Jacques Thilloye, professeur à l'école de médecine, décédé à ladite école le 5 mars 1822., 16 mars 1822
      inventaire après décès; Médecine (faculté de); Thilloye, Jean-Baptiste-Jacques; enseignant
    - Inventaire après décès de Jean-Augustin-Charles-Robert de Saint-Vincent de Prie, décédé rue Jacob, n° 16, le 27 janvier 1822., 26 mars 1822
      inventaire après décès; Jacob (rue); Saint-Vincent de Prie, Jean-Augustin-Charles-Robert
    - Inventaire après interdiction d'Amédée-Jean-Charles Thiroux d'Arconville, propriétaire, demeurant rue des Blancs-Manteaux, n° 42., 3 avril 1822
      inventaire; Blancs-Manteaux (rue des); Thiroux d'Arconville, Amédée-Jean-Charles
    - Inventaire après décès d'Auguste de Mauperché, décédé le 22 mars 1822., 15 avril 1822
      inventaire après décès; Mauperché, Auguste de
    - Inventaire après décès d'Anne-Charlotte-Geneviève Legros, épouse de Frédéric Martin, subrécargue de vaisseau, décédée le 21 janvier 1822., 18 avril 1822
      inventaire après décès; Legros, Anne-Charlotte-Geneviève; Martin, Frédéric